臺北高等行政法院裁定
111年度停字第10號
聲  請  人  張浚銨                                      

相  對  人  行政院公共工程委員會

代  表  人  吳澤成（主任委員）

上列當事人間聲請停止執行事件，聲請人聲請停止行政院公共工
程委員會技師懲戒覆審決議書（案號：工程覆字第110081601號
）之執行，本院裁定如下：
    主　文
聲請駁回。
聲請訴訟費用由聲請人負擔。
    理　由
一、聲請人是○○○○○○○，因違反技師法事件，遭相對人以110年7
    月26日工程懲字第1100900149號函檢送工程懲字第11001180
    3號技師懲戒決議書所為應予申誡2次，且因受申誡處分累計
    達3次以上，另予停止業務2個月的懲戒處分。聲請人為此提
    起覆審，經相對人之技師懲戒覆審委員會作成110年11月30
    日工程覆字第110081601號覆審決議書（下稱覆審決議)，並
    以相對人110年12月17日工程覆字第1100019696號函檢送予
    聲請人。聲請人不服，向本院提起行政訴訟（本院111年度
    訴字第210號事件），訴之聲明為「請求宣告原處分撤銷」
    （本院卷第12頁），並於起訴狀中記載原處分為相對人110
    年12月17日工程覆字第1100019696號函（本院卷第13頁），
    並附上相對人110年12月17日工程覆字第1100019696號函以
    及原處分為編號甲證1之原處分書影本1件即覆審決議（本院
    卷第15-30頁），亦即由起訴狀的說明與所附證物所稱最初
    原處分是指覆審決議，而不是最初的懲戒處分。再者，聲請
    人於起訴狀的事實及理由欄第5段記載「聲請停止執行原處
    分」，本院收受起訴狀後就此部分認為聲請人有提出停止執
    行原處分的聲請，於是對於聲請停止執行的部分，先另行分
    案以本件停止執行事件予以審理，以免影響聲請人權益。
二、聲請人主張覆審決議違法的理由包括下列數點：
㈠、原處分第11頁的結論認為聲請人因此次懲戒案被記申誡2次，
    另認聲請人前經相對人申誡1次，累計達3次以上，故決議另
    予停止業務2個月處分。聲請人認為已違反比例原則，影響
    聲請人的工作權。
㈡、聲請人是因為○○○○○○簽證查核標準作業程序之F03缺失而受申
    誡2次處分，但水質檢測結果是符合放流水標準，只因聲請
    人未發現檢測報告第7頁填寫錯誤。之後負責檢測的東典環
    安科技股份有限公司修正檢測報告並提供給業主大碩工業股
    份有限公司（下稱大碩公司），大碩公司再函知新竹縣環境
    保護局（下稱環保局），且此項更正已被環保局接受，因為
    環保局並沒有執行水污染防治法第15條第2項的規定。
㈢、台灣省○○○○○○公會紀律委員會對於本件懲戒案的預審意見認
    為對於聲請人之疏失以F03缺失記點30點有比例失衡之嫌，
    建議改以其他缺失代碼記點較為妥適，可知本件懲處有違比
    例原則（本院卷第13頁）。
三、本院的判斷：第一、依技師法第47條規定，懲戒處分或覆審
    決議在行政訴訟裁判確定前，並無執行力。第二、聲請人是
    聲請對覆審決議停止執行，而覆審決議是維持原懲戒處分而
    不是撤銷原懲戒處分另為新的懲戒決定，覆審決議並不會取
    代原懲戒處分，所以不會有執行力，因此，縱使在行政訴訟
    裁判確定後，具有執行力的仍是原懲戒處分而不是覆審決議
    。綜合上述兩個理由，可知聲請人聲請停止執行覆審決議，
    與聲請停止執行的要件不符，應屬無權利保護必要。
㈠、法令依據：依行政訴訟法第116條第1項的規定：「原處分或
    決定之執行，除法律另有規定外，不因提起行政訴訟而停止
    。」行政訴訟法第116條第2項則規定：「行政訴訟繫屬中，
    行政法院認為原處分或決定之執行，將發生難於回復之損害
    ，且有急迫情事者，得依職權或依聲請裁定停止執行。但於
    公益有重大影響，或原告之訴在法律上顯無理由者，不得為
    之。」又技師法於100年全文修正時新增第47條規定：「技
    師懲戒之處分確定後，由中央主管機關執行及公開於資訊網
    路，並通知申請交付懲戒者、被付懲戒技師及其公會。」其
    立法理由為：依現行技師懲戒委員會及技師懲戒覆審委員會
    組織規程第20條規定，懲戒決議，於被付懲戒技師或交付懲
    戒者未提起覆審或被付懲戒技師覆審決議書送達被付懲戒技
    師後，即予執行，惟覆審決議送達後，被付懲戒技師尚得提
    起行政訴訟以資救濟，如未俟行政法院判決確定即予執行，
    對被付懲戒技師權益保障恐有不足，爰參照建築師法第51條
    及會計師法第68條規定，明定懲戒處分俟懲戒確定後方予執
    行。因此，技師法第47條是行政訴訟法第116條第1項所謂「
    法律另有規定」可以因為提起行政訴訟而停止執行原處分或
    決定（在本件的脈絡是指覆審決議）的例外情形，所以，在
    技師對於懲戒處分或覆審決議提起的行政訴訟確定之前，懲
    戒處分或覆審決議並不會被執行。也因為在確定前不會執行
    懲戒處分或覆審決議，所以也不會發生難於回復之損害、也
    不會有急迫情形。從而，在行政訴訟確定前，懲戒處分或覆
    審決議欠缺執行力，聲請人若仍對懲戒處分或覆審決議聲請
    停止執行，顯然與法定要件不符而欠缺權利保護必要。
㈡、此外，本件的背景是聲請人執行技師業務因為違反技師法規
    定，先遭到相對人技師懲戒委員會作成申誡2次與停業2個月
    的懲戒處分，聲請人提起覆審後，仍遭到相對人技師懲戒覆
    審委員會作成駁回覆審的決議，聲請人所聲請停止執行的標
    的是覆審決議，而不是最初的懲戒處分，此可由聲請人起訴
    狀及所附證物為證。由於覆審決議認為懲戒處分並無違誤所
    以駁回聲請人的覆審決議，因此，覆審決定並沒有撤銷懲戒
    處分而自行另為不同的懲戒，所以（在行政訴訟裁判確定之
    後）具有執行力的仍是懲戒處分而不會是覆審決議，覆審決
    議在本件的情形本來就不具有執行力，實際上具有執行力的
    仍是懲戒處分。所以，聲請人對於不具執行力的覆審決議聲
    請停止執行，與法定要件不符，仍是欠缺權利保護必要。
㈢、綜上所述，無論聲請人對懲戒處分或覆審決議聲請停止執行
    ，都因為技師法第47條規定使懲戒處分或覆審決議在行政訴
    訟裁判確定前並無執行力而欠缺權利保護必要。又聲請人所
    聲請停止執行的標的是駁回覆議並未另外做成新懲戒內容的
    覆審決議，而不是對於懲戒處分聲請停止執行，仍是欠缺權
    利保護必要，其聲請顯無理由，應予駁回。
四、依行政訴訟法第104條、民事訴訟法第95條、第78條，裁定
    如主文。
中　　華　　民　　國　　111 　年　　3 　　月　　30　　日
                    臺北高等行政法院第六庭
                              審判長法  官　 陳心弘
                          　        法  官　 高維駿
                                    法  官　 郭銘禮　
上為正本係照原本作成。
如不服本裁定，應於送達後10日內向本院提出抗告狀（須按他造
人數附繕本）。 
中　　華　　民　　國　　111 　年　　3 　　月　　30　　日
                                    書記官   林淑盈